臺灣屏東地方法院刑事判決　　　　　　　 93年度易字第526號
公　訴　人　臺灣屏東地方法院檢察署檢察官
被　　　告　乙○○　男　54歲.
選任辯護人　邱芬凌律師
上列被告因詐欺案件，經檢察官提起公訴（九十三年度偵緝字第
二三八號），本院判決如下：
    主  文
乙○○意圖為自己不法之所有，以詐術使人將本人之物交付，處
有期徒刑壹年。
    事  實
一、乙○○原領有經濟部礦務局所核准花蓮縣富里鄉大莊越山西
    方地方台濟採字第五三七三號寶石（玉髓）礦業權（即於民
    國九十一年四月二十三日奉准設定採礦權），惟因尚未依法
    辦妥核定礦業用地、租購用地及申報開工等手續，仍不得有
    採礦行為，且因自九十年間起即欠繳礦區稅，迄至九十一年
    下期（九十一年七月至十二月）止累計已欠繳四期，經濟部
    乃依礦業法第四十三條第四款規定，於九十二年四月十四日
    公告撤銷其礦業權。詎乙○○明知其礦業權業經撤銷，且不
    得因補繳所積欠之礦區稅而回復，復不得就原領礦區重新提
    出申請，竟意圖為自己不法之所有，於九十二年四月二十三
    日，在其位於屏東縣潮州鎮○○街一一二號住處，向有意投
    資礦石事業之丙○○、甲○○隱匿上情，復訛稱「其擁有礦
    業權，過去已有實際開採過，嗣因資金不足因而停工二年，
    故僅需補繳稅金即可復工開採礦石」等語，且仍將礦業權證
    書懸掛屋內牆壁上，使丙○○等人陷於錯誤，因而簽訂「合
    股契約書」【契約所載另一名當事人李桂瑩（即乙○○女兒
    ）僅單純具名立約，未實際參與本案投資計畫，業據檢察官
    另為不起訴處分】，約定丙○○、甲○○共同出資新台幣（
    下同）三百萬元，其中二百萬元交付乙○○負責在花蓮礦場
    開採礦石作為礦石貨源，其餘一百萬元則由丙○○在屏東縣
    潮州鎮○○路二七二號開設玉石店面販售所開採之玉石成品
    。丙○○與甲○○共同集資後，即接續於附表所示日期，分
    別以現金支付（丙○○親自交付或託由不知情之司機丁○○
    轉交）及匯款之方式，先後給付乙○○三百十一萬元，其中
    二百萬元即依合股契約約定，係供乙○○在花蓮地區採礦所
    用之投資款項（其餘款項則為丙○○委請乙○○代購靈芝之
    費用，與本案無關）。嗣於同年五、六月間，丙○○等人未
    聞乙○○有何復工開採礦石之跡象，深覺有異，乃由甲○○
    之配偶戊○○自行向主管機關經濟部礦務局查詢，始得知乙○○之礦業權早於簽訂契約前即遭經濟部公告撤銷，方知受
    騙。
二、案經丙○○訴由臺灣屏東地方法院檢察署檢察官偵查起訴。
    理  由
壹、證據能力：
  (一)按被告以外之人於偵查中向檢察官所為陳述，除顯有不可信
    之情況者外，得為證據，刑事訴訟法第一百五十九條之一第
    二項定有明文。偵查中對被告以外之人（包括證人、鑑定人
    、告訴人、被害人及共同被告等）所為之偵查筆錄，或被告
    以外之人向檢察官所提之書面陳述，性質上均屬傳聞證據。
    惟現階段刑事訴訟法規定檢察官代表國家偵查犯罪、實施公
    訴，依法其有訊問被告、證人及鑑定人之權，證人、鑑定人
    且須具結，而實務運作時，檢察官偵查中向被告以外之人所
    取得之陳述，原則上均能遵守法律規定，不致違法取供，其
    可信度極高。再者，該「被告以外之人」，如經法院於審理
    中傳喚到庭接受檢、辯雙方之交互詰問，賦予被告有與之對
    質、詰問其現在與先前陳述瑕疵之機會，自屬已充分保障被
    告之對質詰問權，職是，除反對該項供述得具有證據能力之
    一方，已釋明「顯有不可信之情況」之理由外，不得遽指該
    偵查中之陳述不具證據能力。
  (二)查本件告訴人丙○○及證人戊○○於偵查中分別到庭指述、
    具結證述，上開二人於審理中復經本院傳喚到庭具結作證，
    接受交互詰問程序，自屬充分保障被告之對質詰問權，又被
    告及辯護人均未曾提及檢察官在上開偵訊時有任何以不正方
    法訊問而有顯不可信之情況，是依上開規定，其二人於偵查
    中之陳述及證述，應均有證據能力。
貳、事實認定與論罪科刑：
一、訊據被告固供承有與丙○○、甲○○簽訂合股契約書等情，
    然矢口否認有何詐欺取財犯行，辯稱：本件簽約時，伊確有
    向丙○○等人告知已停工二年未進行礦產開採之事，且表示
    如訴願成立，僅須補繳稅金後即可復工開採，倘訴願遭駁回
    ，則需另以參與投資之其中一名股東名義，再向主管機關重
    行申請採礦權，丙○○等人明瞭原委後，仍同意參與投資，
    並陸續提供資金予伊辦理相關手續，伊收取款項後，均花用
    於承租花蓮之營業處所、僱工開路及水土保持等事項，並未
    施用詐術，亦無不法所有意圖云云。惟查：
  (一)被告原領有經濟部礦務局所核准花蓮縣富里鄉大莊越山西方
    地方台濟採字第五三七三號寶石（玉髓）礦業權，惟因自九
    十年間起即欠繳礦區稅，迄至九十一年下期（九十一年七月
    至十二月）止累計已欠繳四期，經濟部乃依礦業法第四十三
    條第四款規定，於九十二年四月十四日公告撤銷其礦業權，
    被告雖提起訴願，惟經行政院於九十二年九月三十日駁回訴
    願確定等情，為被告供承在卷，並有經濟部礦務局九十三年
    八月十日礦局東一字第○九三○○一八二八○○函暨所附之
    經濟部九十二年四月十四日經授務字第○九二二○一○九六
    ○○號公告、行政院院台訴字第○九二○○八九六四○號決
    定書在卷可稽（見偵緝卷第二八至三五頁）。
  (二)次查，被告隱匿上開礦業權遭撤銷情事，仍向有意投資礦石
    事業之丙○○、甲○○表示其領有礦業權，僅需投入資金即
    可進行開採，使丙○○二人均誤信上情而決定參與投資，雙
    方進而簽訂「合股契約書」，約定由丙○○、甲○○共同出
    資三百萬元，其中二百萬元交由被告負責在花蓮礦場開採礦
    石作為寶石貨源，其餘一百萬元則由丙○○在屏東縣潮州鎮
    ○○路二七二號開設玉石店面，用以加工販售所開採之寶石
    。惟嗣後丙○○等人久候不見被告有何實際開採礦產之舉動
    ，乃由甲○○之配偶戊○○自行向主管機關經濟部礦務局查
    詢，始得知被告之礦業權早經公告撤銷等情，業據告訴人丙○○於偵查中指訴綦詳（見發查偵卷第二一至二二頁、偵緝
    卷第十五至十六頁），並於本院審理中具結證稱：伊與被告
    訂約時，被告表示領有礦業權，僅需補繳積欠之稅金後，即
    可復工採礦，契約所示「租地申請」之記載，其中「租地」
    指被告原即向政府所租用之礦場，「申請」則指申請復工，
    且被告尚將礦業權證書懸掛於牆壁上以求取信於伊。而伊給
    付第一筆資金三十五萬元後，被告猶佯裝北上補繳稅金，事
    後更偽稱已繳納完畢。又往後之期間，伊曾要求被告帶同至
    花蓮礦場察看，然被告僅將車輛開至當地某不明山區，遙指
    遠處山頭表示該處即為礦場，且被告始終無法提出補繳稅金
    之相關收據，伊與甲○○等人深覺有異，遂於五、六月間由
    戊○○前往礦務局查證，始知被告之礦業權於簽約前即遭撤
    銷。在此之前，伊與甲○○均不知被告提起訴願之事，被告
    亦從未提及需另以伊或甲○○之名義重新申請礦業權等語明
    確（見本院卷第一九二至一九四、一九九頁），又證人甲○○於本院審理中亦證稱：本件係丙○○邀同伊參與投資，簽
    約當天伊有在場，被告僅表示亟需資金，繳錢之後即可開採
    ，並未提及需重新申請礦業權之事等語在卷（見本院卷第五
    六至五七頁），再證人戊○○於偵查及本院審理中復證稱：
    簽約當時伊有在場，被告表示領有礦業權，惟因停工二年未
    開採，須補繳稅金後即可復工，且將礦業權證書懸掛於牆上
    ，故雙方遂決定合作，由丙○○及伊太太甲○○負責提供資
    金。嗣後渠等因久候不見被告有動工開採之舉，深覺有異，
    伊遂前往礦務局查證，始知被告之礦業權業經撤銷，事後質
    問被告時，被告始承認尚在訴願中等語無訛（見發查偵卷第
    四七頁、本院卷第二○三至二○四頁），此外，並有合股契
    約書一紙附卷可參（見發查偵卷第五至六頁）。
  (三)又告訴人丙○○具狀指稱：伊與被告訂約後，即自附表所示
    之時間，接續以匯款或現金支付之方式，將約定被告於花蓮
    採礦所需之款項二百萬元給付被告乙情【見本院卷第一四四
    頁告訴代理人所提出「被告收受款項明細表」及第一七一頁
    （蓋如附表所示給付之總金額雖為三百十一萬元，惟扣除二
    百萬元之部分，乃告訴人委託被告代購靈芝之費用；另上述
    卷附「被告收受款項明細表」所示自九十二年五月二十一日
    起給付之款項，則均屬告訴人委託被告代購靈芝之費用，不
    在本案訴追範圍，詳後述(五)）】，業經被告承認確有收受附
    表編號一至四及六、七等筆款項無誤（見本院卷第一四七頁
    ，僅否認編號五部分），並有編號三、六、七部分之匯款單
    三紙及臺灣土地銀行玉里分行九十三年十一月十八日里放字
    第○九三○○○三六一五號函所示被告帳戶之往來明細查詢
    表附卷可佐（見本院卷第三六至三七、四一至四二頁）。被
    告雖否認有收受附表編號五所示由丁○○所轉交之二十五萬
    元，且辯稱：伊僅自丁○○處收受二次款項，每次各為十萬
    元云云，然證人丁○○於本院審理中證稱：伊確有代丙○○
    轉交現金予被告，一次二十五萬元，一次十萬元，但確切日
    期已不記得等語明確（見本院卷第二○一頁），參酌告訴人
    指稱與被告間之資金往來記錄中，除附表所示之各筆金額外
    ，雖不乏尚有託由丁○○轉交者（見本院卷第一四四頁告訴
    代理人所提出「被告收受款項明細表」），然涉及被告詐欺
    取財之部分，亦僅有附表編號五之二十五萬元，此筆金額復
    與丁○○所證稱之款項數額相符（反之，被告辯稱每次僅收
    取十萬元之供詞與證人所述不符），足認丁○○尚無將該筆
    二十五萬元款項與他筆金額相混淆之虞，其證詞堪可採信，
    故告訴人之指訴，應非虛妄，被告空言辯稱未收受該筆現金
    云云，尚無可採。
  (四)被告雖辯稱：本件簽約時，伊有向丙○○等人表示如訴願成
    立，僅須補繳稅金後即可復工開採，倘訴願遭駁回，則需以
    參與投資之其中一名股東名義，再向主管機關重行申請採礦
    權。且伊收取告訴人給付之款項後，均花用於承租花蓮之營
    業處所、僱工開路及水土保持等事項云云，復提出設置花蓮
    營業處所之裝潢擺設、購買機械設備等相關費用之單據為證
    （見本院卷第八五至八七頁），然查：
  1.關於礦業權申請及礦產開採之通常程序為何，經本院向經濟
    部礦務局函詢結果，據覆稱：「礦業申請人依礦業法第十五
    條規定，備齊書圖、費件，提出申請設定礦業權（探礦權或
    採礦權）案件，該局即依據礦業法及相關規定會同當地縣市
    政府及特定目的事業主管機關等派員實地勘查，並依法嚴格
    審查處理。礦業權經核准設定登記後，僅係取得核准設定區
    域內礦質探採之權利，尚無土地使用權利。故於進行開採前
    ，仍須依礦業法第四十三條第一項規定申請核定礦業用地。
    用地案於辦理時，該局除函邀相關機關現場會勘外，並依據
    同條第三、四項規定，先徵詢地政、環境保護、水土保持、
    其他相關主管機關及土地所有人之意見，土地為公有時，該
    局核定前，則徵求該土地管理機關同意後始予以核定。礦業
    權者再據以向土地管理機關辦妥租用手續復依礦業法第五十
    八條暨同法施行細則第十一條規定申報開工取得礦場登記證
    後，始可於租地內進行採礦作業。故其程序需先領得礦業權
    後，方得依法定程序辦理核定礦業用地、租購用地、申報開
    工等手續。」，有經濟部礦務局九十四年五月三十一日礦局
    東一字第○九四○○一二四二二○號函附卷可佐（見本院卷
    第二二三至二二四頁）。申言之，關於礦產之開採，必以先
    取得主管機關即礦務局核准設定登記礦業權為前提要件，然
    取得礦業權後，亦非當然具備使用礦藏土地之權利，尚須申
    請核定礦業用地，始得在核准登記之礦場內進行實際之礦石
    開採作業。
  2.其次，吾國之礦產資源乃國有，任何人如未依礦業法取得礦
    業權者，不得任意探採（礦業法第一條規定參照），復依前
    揭說明可知，自申請核准設定礦業權，乃至得以實際進行開
    採作業，其間需經層層手續及主管機關詳實審查，程序可謂
    嚴謹繁複，故礦產開採事業之經營，自有別於尋常之事業投
    資，非僅確保資金來源無虞即可，此觀證人丙○○於本院審
    理中證稱：伊如自始知悉被告之礦業權業經撤銷，因無法確
    認被告是否得以重行取得礦業權，自無意願參與本件投資，
    更不可能貿然出資等語（見本院卷第一九九頁），即甚明確
    。惟觀諸卷附合股契約書所載前後內容，均無隻字片語提及
    被告之礦業權有何存廢與否不明之問題，亦未敘明被告所辯
    如訴願遭駁回，需另以丙○○等人名義重行申請等重要約定
    事項，反於契約第一條明確規定被告可提供礦場作為寶石貨
    源，負責開採、加工等作業，明顯係以被告之礦業權有效存
    在為訂約之基礎，益徵證人丙○○、甲○○等人證述情節，
    較堪採信，被告空言辯稱其未隱匿礦業權遭撤銷，且有告知
    仍在訴願中等情事，要屬無據。
  3.再被告雖辯稱：簽約時，伊係向丙○○等人表示已有二年未
    從事礦產開採，故需將稅金繳清等語在卷（見偵緝卷第三頁
    ），且辯護人於本院審理中亦具狀辯稱：被告之礦場已停止
    開礦二年，如需再開礦運作須重新繳清稅金辦理承租開工等
    手續云云在卷（見本院卷第七九頁），然查，被告之礦業權
    經撤銷後，不得因補繳所積欠之礦區稅得以恢復乙節，業據
    經濟部礦務局函覆本院甚明（見本院卷第二二三頁），本院
    當庭以上述函文內容質之被告，何以認為可循補繳稅金之方
    式回復礦權，其竟推諉改稱：係礦務局某位承辦人員告知，
    且當時伊係打算如訴願成立，即可補繳稅金云云（見本院卷
    二四四至二四五頁），然被告於先前之偵審庭訊或辯護意旨
    狀內，均未提及補繳稅金與訴願程序有何前因後果之關連（
    僅一再強調補繳稅金即可復工開採），足徵其翻異前供，乃
    因先前辯解與主管機關函覆內容明顯不符，遂臨訟編造另一
    說詞以圖卸責，要難採信。再者，被告於九十一年四月二十
    三日奉准設定採礦權後，因尚未依法完成辦妥核定礦業用地
    、租購用地、申報開工等手續，依法尚不得進行採礦行為乙
    節，業據經濟部礦務局九十三年八月十日礦局東一字第○九
    三○○一八二八○○函覆無訛（見偵緝卷第二九頁），顯見
    被告自始均未取得實際進行礦石開採作業之權限，故被告及
    辯護意旨所辯礦場停止開礦二年云云，亦非事實。
  4.被告復辯稱：伊收取告訴人給付之款項後，均花用在承租花
    蓮之營業處所、僱工開路及水土保持等事項云云，另辯護人
    復稱：被告所辦理之僱工開路、興建工寮設施等，均為重新
    申請礦業權之前置作業云云（見本院卷第二四三頁），然證
    人即負責接送被告往來屏東及花蓮之司機丁○○於本院審理
    中證稱：伊曾聽被告說要去僱用工人，然實際上從未見有工
    人實際採礦或購買採礦機械設備之情形，而被告在花蓮所承
    租之房屋，不像辦公營業場所，平常多為朋友到該處泡茶聊
    天等語明確（見本院卷第六五、六八、七二、七三頁），足
    見被告辯稱其在花蓮承租房屋係供採礦事業之辦公營業場所
    云云，已有可疑。再者，被告之礦業權經撤銷後，依修正前
    （即被告行為時）之礦業法第三十六條規定，原礦業權人不
    得就原領礦區重新提出申請（嗣於九十二年十二月三十一日
    修正公布之同法第三十二、三十八條亦同此旨），此有前開
    經濟部礦務局函覆文可考（見本院卷第二二四頁），準此，
    則於被告之訴願程序未有結果前，其得否就原核准設定礦業
    權之礦區所在地繼續辦理核定、租購用地等後續相關程序，
    本即處於不確定之狀態，況且，即便於礦業權遭撤銷前，被
    告亦始終未依法完成辦妥核定礦業用地、租購用地、申報開
    工等手續復如上述，是被告既未取得礦藏土地（即日後之礦
    場所在地）之合法使用權源，其礦業權之訴願程序亦正在進
    行中，詎其竟能在未經核准使用之土地上擅自從事興建工寮
    、僱工開路及辦理水土保持等工程，顯不合理。又依其所辯
    ，倘訴願遭駁回，則欲改以丙○○等人之名義重行申請礦業
    權云云，惟如此一來，其先前所付出之勞力、時間、費用豈
    非均徒勞無功？被告既陳稱其自八十六、七年間即投入上千
    萬資金從事礦產開採事業（見本院卷第二五九頁辯護意旨狀
    載），然竟無視於上開風險，在礦業權存廢與否尚有未明之
    不確定狀況下，猶大膽投入資金，在毫無使用權限之土地上
    從事所謂開路、興建工寮等申請礦業權之「前置作業」，要
    與常情相違，益徵其所辯各節，均屬飾卸之詞，委無可採。
    縱認被告確有在花蓮之不詳地點僱工從事開路、興建工寮等
    零星工程，衡情亦屬防免詐欺計畫提前敗露之障眼手法，無
    從為有利其之認定，是辯護人請求傳訊證人謝雄朋欲證明被
    告確有僱工開路等事實，已無必要。
  5.另被告又辯稱：伊尚有購買部分原石及奇木桌椅等交由丁○○運回丙○○在屏東縣潮州鎮所開設之玉石店擺設，並未將
    所收取之款項私吞入己云云，固經證人徐邱蘭於本院審理中
    證稱：被告有向伊購買二張桌子、靠背椅及一個茶盤及七件
    木雕等物品，共花費三十萬六千元，其中部分物品係運送至
    屏東潮州，尚花費一萬元運費等語在卷，且有估價單二紙在
    卷為證（見本院卷第八五頁證物六、七），然證人丙○○於
    本院審理中證稱：伊在潮州之玉石店面確有收受被告所交付
    之原木桌椅一組、木雕（含茶盤）六件、豐田玉、年糕玉各
    五塊、數量不詳之竹葉石，且伊尚另行花費六萬元購買重達
    二百多公斤之年糕心臟石一塊，被告表示上開玉石成品均係
    伊先前開採後託人加工所得，但伊參與投資之主要目的乃礦
    產原石之開採等語明確（見本院卷第一九九頁），足徵被告
    購買玉石、桌椅運至潮州鎮玉石店之舉，要僅屬其訛騙丙○○等人參與投資所實施詐術手段之一環，蓋因被告根本從未
    採得礦石已如上述，為免丙○○等人心存懷疑，遂先將部分
    款項用以購買少許玉石成品等物，俾得順利取得後續款項，
    況詐欺取財罪，乃於行為人實施詐術使被害人陷於錯誤，而
    詐得財物之際，犯罪即屬既遂，行為人如何處分贓款，對於
    詐欺取財犯行之成立應不生影響，故辯護人請求傳訊邱松桂
    、鄭文吉、黃讚豐等人欲證明被告購買玉石之情形，經核亦
    無必要，附此敘明。
  (五)至告訴人丙○○與被告間因另有代購靈芝之交易往來（此為
    被告所不爭執），故自九十二年五月二十一日後，告訴人仍
    有陸續給付款項予被告（參本院卷第一四四頁告訴代理人所
    提出「被告收受款項明細表」），惟該後續之款項本不在本
    案詐欺取財之訴追範圍，其金額之多寡為何亦非本案爭點，
    且對於本院前開事實認定之判斷亦不生影響，故就辯護人所
    指後續款項之諸多爭執，爰無逐一論駁之必要，附此敘明。
  (六)綜上調查結果，本件事證明確，被告犯行洵堪認定，應依法
    論科。
二、查被告乙○○隱匿其礦業權已遭撤銷之事實，仍佯稱領有礦
    業權，僅需補繳稅金即可復工開採礦石而施用詐術，使丙○○、甲○○均誤信投入資金後，即可從事礦產開採、加工及
    玉石成品買賣等事業，因而給付二百萬元投資款項，是核被
    告所為，係犯刑法第三百三十九條第一項之詐欺取財罪。被
    告雖先後取得如附表編號一至七之款項共計二百萬元，然僅
    係丙○○、甲○○遭被告以不法所有意圖之單一犯意施用詐
    術，因而參與投資後，基於該投資事業所分次給付者，自應
    視為接續施行之數舉動，合為包括之一行為予以評價，較為
    合理。被告以一詐欺行為，同時向丙○○、甲○○訛詐財物
    ，係一行為觸犯數罪名之想像競合犯，應論以一罪。爰審酌
    被告雖無前科（有卷附臺灣屏東地方法院檢察署刑案資料查
    註紀錄表、臺灣高等法院被告全國前案紀錄表可參），竟貪
    圖私利，明知其礦業權已遭撤銷，仍惡意隱匿事實，訛詐告
    訴人等參與採礦事業投資，所詐取財物金額達二百萬元，對
    告訴人財產造成損害非輕，且犯後態度不佳，亦未與告訴人
    達成和解等一切情狀，量處如主文所示之刑。
據上論斷，應依刑事訴訟法第二百九十九條第一項前段，刑法第
三百三十九條第一項，罰金罰鍰提高標準條例第一條前段，判決
如主文。
本案經檢察官劉俊儀到庭執行職務
中   華    民     國    94     年      7   月    13   日
                       臺灣屏東地方法院刑事第四庭
                           審判長法  官  莊鎮遠
                                 法  官  林家聖
                                 法  官  劉敏芳
以上正本證明與原本無異。
如不服本判決應於收受本判決送達後十日內向本院提出上訴書狀
，其未敘述上訴理由者，並得於提起上訴後十日內向本院補提理
由書狀（均須按他造當事人之人數附繕本）「切勿逕送上級法院
」
中　　華　　民　　國　　94　　年　　7 　　月　　13　　日
                                      書記官  許倬維
附錄本案論罪科刑法條：
刑法第三百三十九條第一項：
意圖為自己或第三人不法之所有，以詐術使人將本人或第三人之
物交付者，處五年以下有期徒刑、拘役或科或併科一千元以下罰
金。
附表：
┌──┬──────┬───────┬─────────┐
│編號│   日期     │給付金額（新台│    給付方式      │
│    │（九十二年）│幣）          │                  │
├──┼──────┼───────┼─────────┤
│ 一 │四月二十三日│三十五萬元    │現金支付          │
├──┼──────┼───────┼─────────┤
│ 二 │四月二十五日│十五萬元      │現金支付          │
├──┼──────┼───────┼─────────┤
│ 三 │四月二十八日│一百萬元      │匯款支付          │
├──┼──────┼───────┼─────────┤
│ 四 │五月四日    │二十萬元      │現金支付          │
├──┼──────┼───────┼─────────┤
│ 五 │五月五日    │二十五萬元    │現金支付（由丁○○│
│    │            │              │轉交）            │
├──┼──────┼───────┼─────────┤
│ 六 │五月十三日  │六十萬元      │匯款支付          │
├──┼──────┼───────┼─────────┤
│ 七 │五月十四日  │五十六萬元    │匯款支付          │
├──┴──────┴───────┴─────────┤
│累計金額：三百十一萬元（其中僅二百萬元為詐欺金額）    │
└───────────────────────────┘
